臺灣高等法院臺中分院刑事判決　　　　　　　　　九十一年度上訴字第一三四三號
　　被　　　告　甲○○
　　指定辯護人　本院公設辯護人　乙○○
右上訴人因違反槍砲彈藥刀械管制條例案件，不服臺灣彰化地方法院九十年度訴字第
一○五○號中華民國九十一年六月二十一日第一審判決（起訴案號：臺灣彰化地方法
院檢察署九十年度偵字第三八三九號），提起上訴，本院判決如左：
      主  文
上訴駁回。
      事  實
一、甲○○基於製造具有殺傷力之槍枝、子彈之犯意，於民國九十年四月二十八日，
    在台中市第一廣場某商店，以新台幣（下同）六千元之代價，購買仿ＢＥＲＥＴ
    ＴＡ廠半自動手槍製造之玩具槍一支（含彈匣一個）及金屬彈殼十二顆後，即未
    經許可，自九十年五月十八日起，在彰化縣和美鎮○○路一五一巷十四號其住處
    內，以其所有之研磨機一台、砂輪機一台、挫刀三支等為工具，加上其所有之鐵
    管、底火、火藥及８mm金屬彈頭（鋼珠）等零件為材料，進行槍枝及子彈之製造
    。迄至九十年五月二十九日下午六時四十分之前，有關槍枝之製造部分，前揭仿
    ＢＥＲＥＴＴＡ廠半自動手槍製造之玩具槍，已將其塑膠槍管取下，換裝上其車
    造貫通之鐵管，成為具有殺傷力之槍枝（槍枝管制編號0000000000），並已改造
    槍管一支及槍機三支，然尚未完成，均為半成品；有關子彈之製造部分，已將上
    開金屬彈殼、彈頭、底火及火藥裝填組合成具殺傷力之子彈九顆。嗣於九十年五
    月二十九日下午六時四十分許，為警在其前揭住處查獲，並扣得其所有之仿ＢＥ
    ＲＥＴＴＡ廠半自動手槍製造之改造金屬槍枝一支（含彈匣一個）、改造子彈九
    顆（於送鑑定時由鑑定機關擊發三顆，剩餘六顆）、已射擊之彈殼一個（製造子
    彈後，原剩餘金屬彈殼三顆，均經甲○○擊發，其中二顆彈殼已佚失）、改造槍
    管半成品一支、改造槍機半成品三支、研磨機一台、砂輪機一台及挫刀三支。
二、案經彰化縣警察局鹿港分局報請台灣彰化地方法院檢察署檢察官偵查起訴。
      理  由
一、右揭事實，業據上訴人即被告甲○○於警訊、偵查、原審及本院言詞辯論時坦承
    不諱，並有仿ＢＥＲＥＴＴＡ廠半自動手槍製造之改造金屬槍枝一支、改造槍管
    半成品一支、改造槍機半成品三支、改造子彈六顆、已射擊之彈殼一個、研磨機
    一台、砂輪機一台及挫刀三支扣案可證。且上開槍枝、槍機、槍管、子彈及彈殼
    經送鑑定結果，認仿ＢＥＲＥＴＴＡ廠半自動手槍製造之改造金屬槍枝，係更換
    土造金屬槍管改造而成，其機械性能良好，具殺傷力；槍機半成品三支，均為土
    造之金屬撞針組件；槍管半成品一支，乃尚未完成之土造金屬槍管；改造子彈九
    顆皆係土造金屬彈殼加裝直徑８mm圓錐狀之土造金屬彈頭而成，均具殺傷力；彈
    殼一顆為土造之金屬彈殼，有內政部警政署刑事警察局九十年六月十九日刑鑑字
    第八六一八二號鑑驗通知書足憑。雖被告於本院調查時，否認有製造前開槍枝及
    子彈之犯行，辯稱：槍枝、撞針、槍管、子彈係向別人買的，不是我做的云云，
    惟查被告於本院調查時，雖請求傳訊賣槍給伊之人，然其復稱只知他叫「義雄」
    ，沒有他的聯絡地址、電話、亦不知真實姓名等語。本院根本無從傳訊，可見被
    告此項辯解，應係事後畏罪卸責之詞，不足採信。本件事證明確，被告犯行應堪
    認定。
二、核被告將玩具手槍，改造為可發射子彈具有殺傷力之槍枝之所為，係犯槍砲彈藥
刀械管制條例第十一條第一項之製造可發射子彈具有殺傷力之槍枝罪；未經許可
    製造子彈之所為，係犯同條例第十二條第一項之製造子彈罪。其製造槍枝前之製
    造槍管、槍機之行為及製造槍枝後之持有槍枝之行為，為製造槍枝之行為所吸收
    ；製造子彈後之持有子彈之行為，為製造子彈之行為所吸收，均不另論罪。被告
    同時同地製造槍枝及子彈，係一行為觸犯上開二罪名，應依想像競合犯之規定，
    從一重之槍砲彈藥刀械管制條例第十一條第一項之製造可發射子彈具有殺傷力之
    槍枝罪處斷。原審審酌被告之素行、犯罪之動機、目的、手段、所生之危害及犯
    罪後之態度良好等一切情狀，援引槍砲彈藥刀械管制條例第十一條第一項、第十
    二條第一項，刑法第十一條前段、第五十五條、第四十二條第二項，量處被告有
    期徒刑五年一月，併科罰金新台幣八萬一千元，並諭知罰金易服勞役折算之標準
    。並以槍砲彈藥刀械管制條例第十九條有關強制工作之規定，業經總統於九十年
    十一月十四日修正公布，予以刪除，是本案自不得依上開法條宣告被告強制工作
    。扣案之仿ＢＥＲＥＴＴＡ廠半自動手槍製造之改造金屬槍枝（槍枝管制編號
    0000000000，含彈匣一個）一支、改造槍管半成品一支、改造槍機半成品三支、
    改造子彈六顆、研磨機一台、砂輪機一台及挫刀三支，被告供稱皆為其所有，槍
    枝一支及子彈六顆，為違禁物；槍管半成品一支及槍機半成品三支，雖因尚未製
    作成為槍枝之組要主成零件，而非違禁物，然係供製造槍枝所用，均應併予宣告
    沒收；研磨機、砂輪機及挫刀則皆為製造槍枝、子彈所用之物，亦應予宣告沒收
    。已射擊之彈殼三個（包括扣案之彈殼一個）及具殺傷力而於送鑑定時射擊之子
    彈三顆，已非違禁物，則皆不予宣告沒收。就公訴意旨另認被告除製造前揭子彈
    九顆外，尚再製造有殺傷力之子彈三顆，亦涉犯槍砲彈藥刀械管制條例第十二條
    第一項之製造子彈罪部分，如何認為不構成犯罪，而不另為無罪之諭知，均已詳
    細論斷或說明。原判決認事用法，均無不合，量刑亦屬妥適，本件被告以原審量
    刑過重為由，上訴指摘原判決不當，並無理由，應予駁回。
據上論結，應依刑事訴訟法第三百六十八條，判決如主文。
本案經檢察官丙○○到庭執行職務。
中      華      民      國      九十一      年      十一    月    七    日
                                    臺灣高等法院臺中分院刑事第五庭
                          審判長法  官  袁  從  楨
                                                法  官  姚  勳  昌
                                                法  官  郭  同  奇
右正本證明與原本無異。
如不服本判決應於收受送達後十日內向本院提出上訴書狀，其未敘述上訴之理由者並
得於提起上訴後十日內向本院補提理由書（均須按他造當事人之人數附繕本）。
                                                書記官  陳  玫  伶
中      華      民      國      九十一   年      十一     月     七     日
附錄論罪科刑法條
槍砲彈藥刀械管制條例第十一條第一項
未經許可，製造、販賣或運輸第四條第一項第一款所稱其他可發射金屬或子彈具有殺
傷力之各式槍砲者，處五年以上有期徒刑，併科新臺幣一千萬元以下罰金。
槍砲彈藥刀械管制條例第十二條第一項
未經許可，製造、販賣或運輸子彈者，處一年以上七年以下有期徒刑，併科新台幣五
百萬元以下罰金。
                                                                        Ｉ
